# 工会经费和职工教育经费的所得税调整

提问人：会计考试 321 时间：2017-02-10 19:11:28
企业在做所得税时将工会经费和职工教育经费的期末数大于期初数的做了纳税调增，来年期末数如果小于期初数做纳税调减，请问这样处理是否合适？
我觉得工会经费和职工教育经费在规定比例内使用的话，是不需要纳税调整的吧？

回答人：chenyiwei
对于职工教育经费，税法上是规定在规定限额内使用时可在税前扣除，期末数大于期初数的差额表明本期的计提数大于使用数，该计提数大于使用数的差额肯定是不能在本期税前扣除的，需要进行纳税调整。 工会经费需凭工会经费专用收据或税务机关代征的相关凭证进行税前扣除，该税前扣除金额也可能不同于会计上计入费用的金额，这也是纳税调整的来源。